Inventaris van het archief van het Ministerie van Buitenlandse Zaken (Londens archief) en daarmee samenhangende archieven, (1936) 1940-1945 (1958)
Nationaal Archief, Den Haag
- Gedeponeerde archieven, 6
  - Regerings Voorlichtingsdienst, 6.2
    - The Netherland Publishing Company Ltd. (VIII, VIIIa, d), 6.2.34
      - Stukken betreffende het behandelen van het verzoek van The Netherland Publishing Company Ltd. om te voorkomen, dat medewerkers met een sleutelpositie naar het Ministry of Labour vertrekken., 1943; 6318; omslag
        Oude code: VIIIa
      - Stukken betreffende de salarisverhoudingen tussen de Nederlandse regering en The Netherland Publishing Company Ltd., 1943-1944; 6319; omslag
      - Stukken betreffende het ontvangen en doorzenden van publicaties van The Netherland Publishing Company Ltd. door de RVD., 1943-1946; 6320; omslag
      - Stukken betreffende het bemiddelen door de RVD bij het verkrijgen van een zakenvergunning in verband met de verhuizing van The Netherland Publishing Company Ltd. naar een ander pand in Londen., 1945; 6321; omslag
    - Vrij Nederland (VIII, VIII a, b), 6.2.35
      - Stukken betreffende de onderhandelingen over een op te richten Nederlands dag- of weekblad in Parijs of Londen., 1940; 6322; omslag
      - Stukken betreffende het behandelen van verzoeken van particulieren door de RVD om een abonnement op Vrij Nederland., 1940-1942; 6323; omslag
      - Correspondentie van de RVD met J. Brandel over de verspreiding van Vrij Nederland., 1940-1944; 6324; omslag
      - Correspondentie van de RVD met de redactie van Vrij Nederland betreffende publicaties in het blad., 1940-1945; 6325; pak
      - Correspondentie van de RVD met Vrij Nederland over regeringsabonnementen., 1940-1946; 6326; pak
        Oude code: VIIIb
      - Stukken betreffende de verspreiding van Vrij Nederland onder regeringsabonnees., 1940-1946; 6327; pak
      - Correspondentie van de RVD met Vrij Nederland over het uitbrengen van een editie in Batavia., 1941; 6328; omslag
      - Stukken betreffende het behandelen van het verzoek van Vrij Nederland om een aantal Nederlandse bladen te ontvangen ten behoeve van een tentoonstelling., 1941-1942; 6329; omslag
      - Brief van Vrij Nederland met de mededeling, dat A.J. Staal optreedt als vertegenwoordiger van Vrij Nederland bij de RVD., 1942; 6330; stuk
      - Correspondentie van de RVD met Vrij Nederland over de mogelijkheid om meer exemplaren van The Voice of The Netherlands te drukken., 1942; 6331; omslag
      - Stukken betreffende het behandelen van de klachten van Vrij Nederland over het functioneren van de RVD., 1942; 6332; omslag
      - Stukken betreffende het behandelen van het verzoek van Vrij Nederland door de RVD om afschriften van luisterrapporten en mededelingen over uitzendingen in de Nederlandse taal te ontvangen., 1942; 6333; omslag
      - Stukken betreffende verzoeken van de RVD aan Vrij Nederland om advertenties te plaatsen., 1942-1946; 6334; omslag
      - Stukken betreffende het behandelen van een brief van het Eerste Kamerlid D. van Embden, waarin hij stelt dat de RVD had moeten reageren op de inhoud van anonieme ingezonden stukken, die gepubliceerd werden in Vrij Nederland., 1943; 6335; omslag
      - Stukken betreffende het uitvoeren van regeringscontrole op de inhoud van Vrij Nederland., 1943; 6336; omslag
      - Stukken betreffende verzoeken van de RVD aan Vrij Nederland om ingezonden stukken te publiceren., 1943-1944; 6337; omslag
      - Stukken betreffende het behandelen van het verzoek van het NIB-New York om inlichtingen over het voornemen van The Netherland Publishing Company Ltd. om exemplaren van Vrij Nederland met het oog op de bevrijding opnieuw in Amerika uit te brengen., 1944; 6338; omslag
      - Stukken betreffende het ontvangen van oude exemplaren van Vrij Nederland van de gezantschappen te Lissabon en Cairo., 1944; 6339; omslag
      - Stukken betreffende het regelen van de reis van de hoofdredacteur van Vrij Nederland, M. van Blankenstein, naar bevrijd Nederlands gebied., 1944-1945; 6340; omslag
    - Herstel en bevrijding van (Zuid) Nederland (U), 6.2.36
      - Stukken betreffende het verstrekken van informatie aan de UNRRA over Nederlandse aangelegenheden., 1943-1945; 6341; omslag
        Oude code: U
      - Stukken betreffende het behandelen van een klacht van prins Bernhard over het te vroeg uitzenden van een nieuwsrapport door de BBC over de aankomst van de geallieerden in Nederland., 1944; 6342; omslag
      - Stukken betreffende het ontvangen van gelukwensen door de RVD voor de bevrijding van delen van Nederland., 1944; 6343; omslag
    - Berichtgeving over bezet gebied, 6.2.37
      - Nederlandse instanties en personen (X), 6.2.37.1
        - Aantekening van de adjunct-chef van de RVD, D.J.F. de Man, aan de minister van Buitenlandse Zaken, E.N. van Kleffens, betreffende de oprichting van de Diplomatic News Agency., 1941; 6344; stuk
          Oude code: X
        - Correspondentie van de RVD met de BBC over het ontwikkelen van een vragenlijst voor Nederlanders, die aankomen in Engeland., 1941-1942; 6345; omslag
        - Correspondentie van de RVD met F. van 't Sant, raadadviseur bij het Departement van Justitie, over publicaties inzake Nederlandse aangelegenheden., 1941-1942; 6346; omslag
        - Stukken betreffende het ontvangen van verslagen van de uitzendingen van de geheime Nederlandse zender De Flitspuit via het gezantschap te Lissabon., 1941-1942; 6347; omslag
        - Stukken betreffende het voeren van besprekingen in de ministerraad over het vraagstuk om de Nederlandse bevolking via de radio aan te sporen tot het plegen van sabotage., 1941-1942; 6348; omslag
        - Stukken betreffende de publicatie van Nederlandse verhalen over ontsnappingen uit bezet gebied., 1941-1943; 6349; omslag
        - Correspondentie van de RVD met het Ministerie voor Algemene Oorlogvoering van het Koninkrijk over de vraag of publicatie van de communiqués in Nederlands-Indië betreffende het verloop van de zeestrijd wenselijk is., 1942; 6350; omslag
        - Stukken betreffende het aanbieden van een verhaal aan het NIB-New York van een Nederlander over zijn gevangenschap in een concentratiekamp in Nederland., 1942; 6351; omslag
        - Stukken betreffende het instellen van een onderzoek door de Netherland Shipping and Trading Committee Ltd. naar het nazi-beleid inzake het verbreken van huwelijken van vrouwen met zeelieden., 1942; 6352; omslag
        - Verslagen van vergaderingen van de Commissie Onderscheidingen Koopvaardij., 1942; 6353; omslag
        - Stukken betreffende het verstrekken van documentatiemateriaal door de RVD aan het Bureau Inlichtingen van het Ministerie van Oorlog., 1942-1945; 6354; omslag
        - Rapport over de toestand van de filmindustrie in Nederland, met geleidebrief., 1943; 6355; omslag
        - Stukken betreffende het ontvangen van geheime Nederlandse bladen door de RVD., 1943; 6356; omslag
        - Stukken betreffende ontvangen berichten, dat de Duitsers vliegtuigen van de KLM neerhalen boven de Atlantische Oceaan., 1943; 6357; omslag
        - Notitie van A. Pelt, directeur van de RVD, aan de minister voor Algemene Oorlogvoering van het Koninkrijk betreffende het gebrek aan samenwerking tussen het Nederlands Militair Gezag en de Britse en Amerikaanse instanties, met geleidebrieven., 1944; 6358; omslag
        - Notitie van A. Pelt, directeur van de RVD, aan de minister van Buitenlandse Zaken, E.N. van Kleffens, betreffende het voorstel om te onderzoeken of er in Lissabon een samenwerkingsverband nodig is tussen de RVD en Bureau Inlichtingen., 1944; 6359; stuk
        - Stukken betreffende het behandelen van een klacht van de studentenvereniging Hollandia Lovanienses over een uitzending van Radio Herrijzend Nederland inzake de Belgische koningskwestie., 1945; 6360; omslag
        - Stukken betreffende het voorkomen van onjuiste publicaties rond de arrestatie van een Nederlander, die de Britse parachutistenaanval bij Arnhem aan de Duitsers zou hebben verraden., 1945; 6361; omslag
      - Political Intelligence Department of the Foreign Office en Political Warfare Executive (X-PWE, XI-PWE), 6.2.37.2
        - Stukken betreffende het voeren van propaganda door de Engelsen in Nederlands-Indië en China., 1940-1943; 6362; omslag
          Oude code: X PWE
        - Correspondentie van de RVD met T.G.M. Harman, chef van de Nederlandse afdeling van de PWE., 1941-1943; 6363; omslag
          Oude code: XI PWE
        - Correspondentie van de RVD met C.H. de Sausmarez van het Political Intelligence Department of the Foreign Office., 1941-1944; 6364; omslag
        - Stukken betreffende de verspreiding van pamfletten, foto's, bladen en artikelen boven bezet Nederland door piloten van de RAF en van de United States Air Force., 1941-1944; 6365; omslag
        - Stukken betreffende het in samenwerking met de PWE samenstellen en verspreiden van de bladen De Wervelwind en De Vliegende Hollander., 1941-1945; 6366; pak
        - Correspondentie van de RVD met het NIB-New York over het boekje "De nazi-oorlog tegen de katholieke kerk"., 1942; 6367; omslag
        - Stukken betreffende de besprekingen met het Ministry of Information en de PWE inzake de richlijnen voor propaganda naar het Verre Oosten., 1942; 6368; omslag
        - Stukken betreffende de samenwerking tussen de RVD en de PWE inzake het uitzenden van radio-propaganda naar bezet Europa., 1942; 6369; omslag
        - Stukken betreffende een bespreking van A. Pelt, directeur van de RVD, met de Nederlandse ambassade te Washington inzake het plan om dubbeltjes boven Nederland uit te werpen., 1942; 6370; omslag
        - Stukken betreffende het behandelen van het verzoek van de Nederlandse afdeling van de PWE om langer uitstel van militaire dienst te verkrijgen voor hun medewerker G. Neef., 1942; 6371; omslag
        - Stukken betreffende het geven van lezingen door luitenant G.A. Dogger aan deelnemers van vliegkampen van de RAF, over het nut van pamfletten strooien boven bezet Nederland., 1942; 6372; omslag
        - Stukken betreffende het ontvangen van een uitnodiging van de PWE om een opleidingsschool voor propaganda-agenten te Bletchley te bezoeken., 1942; 6373; omslag
        - Stukken betreffende het ter beschikking stellen van kapitein G. van Tienhoven, werkzaam bij de RVD, aan de PWE., 1942; 6374; omslag
        - Artikelen van de PWE, getiteld "Propaganda in Battledress", met geleidebrief., 1943; 6375; omslag
        - Stukken betreffende het maken van afspraken met de Nederlandse afdeling van de PWE en met de minister voor Algemene Oorlogvoering van het Koninkrijk inzake het uitzenden van waarschuwingen naar Nederland ingeval van dreigende bombardementen., 1943; 6376; omslag
        - Stukken betreffende het verzoek aan de minister voor Algemene Oorlogvoering van het Koninkrijk om J.T.L. Bartelema en C.H. Kaars-Sypestijn ter beschikking te stellen aan het Britse Air Ministry in verband met door de PWE georganiseerde lezingen., 1943; 6377; omslag
        - Stukken betreffende het voorkomen van publicatie van het boek "Allied Soldier" van de Nederlandse soldaat E. Koopman., 1943; 6378; omslag
        - Stukken betreffende het ontvangen en verstrekken van informatie aan D. Bredin van het Amerikaanse Office of War Information., 1943-1944; 6379; omslag
        - Stukken betreffende het ontvangen en verstrekken van teksten van de uitzendingen van de socialistische omroep De Porder., 1943-1944; 6380; omslag
        - Stukken betreffende het verzamelen van documentatiemateriaal door de RVD voor doorzending aan de ondergrondse pers in Nederland., 1943-1944; 6381; omslag
        - Correspondentie van de RVD met de Political Intelligence Department of the Foreign Office over de houding van de Nederlandse delegatie tijdens een conferentie van de Internationale Arbeidsorganisatie gehouden te Philadelphia van 20 april - 12 mei 1944., 6382; omslag
        - Verslag van J. de Vries van de PWE aan het Britse gezantschap te Stockholm betreffende een bespreking met de Political Intelligence Department of the Foreign Office, het Ministry of Economic Warfare en het Ministry of Information over economische en politieke aangelegenheden., 1944; 6383; stuk
    - Internationale jeugdorganisaties (Y), 6.2.38
      - Stukken betreffende het behandelen van verzoeken van internationale jeugdorganisaties om allerlei materiaal, dat betrekking heeft op bijeenkomsten van deze organisaties., 1941-1945; 6384; pak
        Oude code: Y
    - TOEGANGEN, 6.2.39
      - Registers van brieven van en aan alle Nederlandse gezantschappen en consulaten., 1940-1945; 6385-6389; 5 delen
        Toegang op alle series.
        - 1940 - 1941 juni 21, 6385
        - 1941 juni 23 - 1942 aug. 31, 6386
        - 1942 sep. 01 - 1943, 6387
        - 1944, 6388
        - 1945, 6389
      - Registers van cijfertelegrammen van en aan alle Nederlandse gezantschappen en consulaten., 1940-1947; 6390-6394; 4 delen en 1 pak
        - 1940 - 1941, 6390; pak
        - 1941 juni 01 - dec. 31, 6391
        - 1942 - 1943 mei 01, 6392
        - 1943 mrt. 05 - dec. 31, 6393
        - 1944 - 1947, 6394
      - Registers van open-telegrammen van en aan alle Nederlandse gezantschappen en consulaten., 1942-1945; 6395-6396; 2 delen
        - 1942-1943, 6395
        - 1944-1945, 6396
      - Alfabetische index op de dossiers van de RVD., z.d.; 6397; kaartsysteem
      - Index op het fotoarchief 1 - 499A., z.d.; 6398; kaartsysteem
        Foto's niet aangetroffen.
      - Index op naam en onderwerp op de RVD., z.d.; 6399-6406; kaartsysteem
        - Ane - Bru, 6399
        - Bru - Eyr, 6400
        - Fab - Hys, 6401
        - -, 6401A
        - Ibn - Lyt, 6402
        - Maa - Ozo, 6403
        - Pac - Rym, 6404
        - Sac - Typ, 6405
        - UBA - Zwi, 6406
      - Inhoudsopgave van de Persafdeling van RVD., z.d.; 6407; deel
  - A. Pelt (als lid van de Nederlandse Delegatie bij the United Nations Conference on International Organization ), 6.3
    Na de Duitse inval in 1940 was A. Pelt overeenkomstig zijn toezegging van maart 1940 aan Van Kleffens naar Londen gekomen om de publiciteit voor de Nederlandse regering te verzorgen. Pelt had als hoofd van de voorlichtingsdienst van de Volkenbond veel ervaring opgedaan.
    In 1945 was Pelt, als hoofd van de Regerings Voorlichtingsdienst, in San Francisco lid van de Nederlandse delegatie en betrokken bij de opstelling van het Handvest van de Verenigde Naties.
    Het archief is in 2010 door Ministerie van Buitenlandse Zaken overgebracht naar het Nationaal Archief, krachtens artikel 12 van de Archiefwet 1995
    In 1971 heeft A. Pelt het archief overgedragen aan het ministerie van Buitenlandse Zaken met de opmerking dat het bij het Londens Archief gevoegd dient te worden.In 1975 vond inventarisatie plaats door het ministerie van Buitenlandse Zaken en is een plaatsingslijst gemaakt. Er zijn geen gegevens bekend over eventuele vernietiging. De omvang van het archief is 0,500 meter.
    - Overleg tussen de minister van Buitenlandse Zaken in London, E.N. van Kleffens en A. Loudon, ambassadeur in Washington DC ter voorbereiding op de San Francisco Conferentie alsmede een conceptbrief aan de Secretary of State of the United States of America inzake de standpunten van Nederland inzake de Dumbarton Oaks Proposals, 1945, maart; 6409; 1 omslag
    - Adviezen aan A. Pelt door K. Zilliacus (werkzaam bij Ministry of Information in London en lid van het 1941 Committee, een groep van Britse politici, schrijvers en invloedrijke personen die een nieuwe orde in het Britse Rijk naar de Tweede Wereldoorlog voorstond) vanuit zijn inzichten op het gebied van Labourpolicy ter voorbereiding op de San Francisco Conferentie, alsmede rapporten van de vergaderingen van het Coordination Committee, 1945, april-juni; 6410; 1 omslag
      Nota bene: Deze adviezen zijn ook aan de Noorse en Nieuw-Zeelandse delegatie gestuurd
    - Rapporten van de vergaderingen van het Coordination Commmittee, Commission 1, Committee 2, 1945; 6411; 1 pak
    - Rapporten van de vergaderingen van het Coordination Committee of Jurists, 1945; 6412; 1 omslag
    - Delegatierapporten van de General Committees (Steering Committee- Precis of Committee Proceedings) waarin o.a. verdeling van de delegatieleden over de commissies, 1945, mei-juni; 6413; 1 omslag
    - Amendementen Dumbarton Oaks Proposals, 1945; 6414-6416; 1 omslag, 1 pak, 1 deel
      - Nederlandse amendementen, hoofdstuk XVIII 1945, 6414; 1 pak
      - Amendementen van alle delegaties 1945, 7 mei, 6415; 1 deel (gebonden)
      - Documentatie met o.a. speeches 1945, 6416; 1 omslag
    - Verslag van het General Debate Chapter X, Commission 1, Committee 2, 1945; 6417; 1 omslag
    - Eindrapport van de Coördination Committee inclusief Documents of the Advisory Committee of Jurists, volume XVIII, part 2, 1945; 6418; 1 deel (gebonden)
    - Diverse documentatie inzake United Nations conferenties en seminars, 1944-1949; 6419; 1 omslag
    - Documentatie betreffende het Coordination Committee, 1945; 6420-6422; 1 omslag, 2 pak
      - Deel 1, 6420
      - Deel 2, 6421; 1 omslag
      - Deel 3, 6422
    - Plaatsingslijst van het archief van A. Pelt 1945, 1975; 6423